# 关联交易

提问人：1314 瓶罐 时间：2023-05-18 16:42:47
陈老师，您好，非全资子公司向母公司以成本价销售A产品100kg，同时无偿赠送A产品100kg给母公司（销售和赠送的A产品本身没有任何区别），请问这样的关联交易是否构成利益输送？
对应会计处理是否正确？
合并层面将200kg对应公允价值与销售价格的差额作为长投收回：
借：资本公积（子公司作为对母公司的分配，减少资本公积）
贷：长期股权投资（母公司作为收回投资）
谢谢！

回答人：chenyiwei
需考虑：销售200kg产品，但价格只相当于100kg的成本，是否公允及合理？总价低于该200kg产品的公允价值的差额，即为向母公司进行利益输送的金额，该子公司应将该差额借记资本公积。
母公司对取得的200kg产品应按公允价值入账，入账金额与实际付出对价之间的差额视作对该子公司投资成本的部分收回，贷记长期股权投资成本。
鉴于该子公司是非全资子公司，因此需注意了解该安排为何能够被少数股东所接受，母公司是否还向少数股东另外支付部分补偿，如有，则应作为一揽子交易一并纳入考虑和处理。